【裁判字號】    89,訴,1358
【裁判日期】    890628
【裁判案由】    違反槍砲彈藥刀械管制條例
【裁判全文】
台灣台中地方法院刑事判決                        八十九年度訴字第一三五八號
    公  訴  人  臺灣台中地方法院檢察署檢察官
    被      告  甲○○
右列被告因違反槍砲彈藥刀械管制條例等案件，經檢察官提起公訴（八十九年度偵字
第四四四一號），本院判決如左：
    主  文
甲○○未經許可，持有子彈，累犯，處有期徒刑壹年，併科罰金新台幣壹拾伍萬元，
罰金如易服勞役，以新台幣玖佰元（即銀元參佰元）折算壹日，玩具手槍壹支沒收：
又以加害生命之事，恐嚇他人，致生危害於安全，累犯，處有期徒刑陸月；應執行有
期徒刑壹年參月，併科罰金新台幣壹拾伍萬元，罰金如易服勞役，以新台幣玖佰元（
即銀元參佰元）折算壹日，玩具手槍壹支沒收。
    事  實
一、甲○○曾因違反槍砲彈藥刀械管制條例罪，經法院判處有期徒刑五月確定，於民
    國（下同）八十六年五月八日執行完畢，其猶不知悔改，因位於台中市○區○○
    里○○路二十一之十八號新好馬ＫＴＶ酒店曾委託其向洪倪木祥之人討債，辦妥
    後新好馬ＫＴＶ酒店尚未付與約定佣金，竟心生不滿，於八十八年九月九日下午
    八時十分許，持未具殺傷力之玩具手槍一支置於腰際，另未經許可，無故持有具
    殺傷力之制式九ＭＭ半自動手槍子彈一顆置於口袋內，前往新好馬ＫＴＶ酒店要
    債，以玩具手槍抵住新好馬ＫＴＶ酒店之經理兼店長周明泰，向周明泰索取新台
    幣（下同）三千元，因周明泰不肯，甲○○即行起意，以加害生命之事，從口袋
    取出該子彈一顆上膛後抵住周明泰之脖子恫稱：要不要吃子彈等語，致生危害於
    安全，周明泰不得不交付三千元予甲○○，甲○○見狀才將槍收下：嗣當時警察
    巡邏行經該處當場查獲，並扣得玩具手槍一支、具殺傷力之改造子彈一顆等物。
    理  由
一、訊據被告甲○○對有於八十八年九月九日下午十分許，未經許可，無故持有具殺
    傷力之制式九ＭＭ半自動手槍子彈一顆及於八十八年九月九日下午八時十分許，
    持未具殺傷力之玩具手槍一支，前往新好馬ＫＴＶ酒店要債等事實均坦承不諱，
    惟否認有恐嚇新好馬ＫＴＶ酒店之經理兼店長周明泰，辯稱其只是將該玩具手槍
    拿出來而已，並無以該玩具手槍抵住周明泰，亦無以加害生命之事，恫嚇周明泰
    要不要吃子彈等語。惟查被告如何恐嚇周明泰之犯行，已據告訴人周明泰於偵查
    中指陳甚詳，再參以被告當時持有玩具手槍之事實，被告所辯未為恐嚇周明泰顯
    與實情不合，另被告坦承持有之扣案子彈經送內政部警政署刑事警察局鑑定結果
    ，認具殺傷力，並有該局八十八年九月二十二日刑鑑定第九五五四三號鑑驗通知
    書一紙可稽，本件事證明確，被告犯行應均堪予認定。
二、被告未經許可持有具殺傷力之改造子彈一顆犯行，係犯槍砲彈藥刀械管制條例第
    十二條第四項之未經許可，持有子彈罪，其恐嚇周明泰部分係犯刑法第三百零五
    條之恐嚇罪，被告所犯上開二罪，犯意各別，罪名不同，應分論併罰。查被告前
    曾因違反槍砲彈藥刀械管制條例罪，經法院判處有期徒刑五月確定，於八十六年
    五月八日執行完畢，有台灣台中地方法院檢察署刑案資料查註紀錄表在卷可稽，
    其於五年內再犯本件有期徒刑以上之罪，係屬累犯，應依刑法第四十七條規定加
    重其刑。爰審酌被告之犯行對社會治安有重大危害，及其犯罪之動機、目的、手
    段，犯罪後之態度等一切情狀，分別量處如主文所示之刑，並諭知罰金易服勞役
    之折算標準，及定其應執行之刑。玩具手槍一支是被告所有供犯罪所用之物，應
    依刑法第三十八條第一項第二款、第三項之規定，予以宣告沒收，扣案子彈一顆
    經送鑑定已拆解，爰不予宣告沒收，並此敘明。
據上論斷，應依刑事訴訟法第二百九十九條第一項前段，槍砲彈藥刀械管制條例第十
二條第四項，刑法第十一條、第三百零五條、第四十二條第二項、第四十七條、第五
十一條第五款、第三十八條第一項第二款，罰金罰鍰提高標準條例第一條前段，判決
如主文。
中    華    民    國    八  十  九  年      六        月   二十八      日
                                        法  官  柯  崑  輝
右正本證明與原本無異。
如不服本判決，應於送達後十日內向本院提出上訴狀(須附繕本)，上訴於台灣高等
法院台中分院。
                                        書記官
中    華    民    國    八  十   九  年     六        月   二十八     日
附錄論罪科刑法條
槍砲彈藥刀械管制條例第十二條第四項：未經許可，持有、寄藏或意圖販賣而陳列子
彈者，處五年以下有期徒刑，併科新台幣三百萬元以下罰金。
刑法第三百零五條
以加害生命、身體、自由、名譽、財產之事恐嚇他人，致生危害於安全者，處二年以
下有期徒刑、拘役或三百元以下罰金。


司法院資訊處製作；財團法人民間司法改革基金會備份。
